
Config:
  hfst:
    Gen: ../../../src/generator-dict-gt-norm.hfst
    Morph: ../../../src/analyser-dict-gt-norm.hfst
  xerox:
    Gen: ../../../src/generator-dict-gt-norm.xfst
    Morph: ../../../src/analyser-dict-gt-norm.xfst
    App: lookup

Tests:


  Verb - pallađ: # 
    pallađ+V+Inf: 
    pallađ+V+Ind+Prs+Sg1: 
    pallađ+V+Ind+Prs+Sg2: 
    pallađ+V+Ind+Prs+Sg3: 
    pallađ+V+Ind+Prs+Du1: 
    pallađ+V+Ind+Prs+Du2: 
    pallađ+V+Ind+Prs+Du3: 
    pallađ+V+Ind+Prs+Pl1: 
    pallađ+V+Ind+Prs+Pl2: 
    pallađ+V+Ind+Prs+Pl3: 
    pallađ+V+Ind+Prt+Sg1: 
    pallađ+V+Ind+Prt+Sg2: 
    pallađ+V+Ind+Prt+Sg3: 
    pallađ+V+Ind+Prt+Du1: 
    pallađ+V+Ind+Prt+Du2: 
    pallađ+V+Ind+Prt+Du3: 
    pallađ+V+Ind+Prt+Pl1: 
    pallađ+V+Ind+Prt+Pl2: 
    pallađ+V+Ind+Prt+Pl3: 
    pallađ+V+Cond+Sg1: 
    pallađ+V+Cond+Sg2: 
    pallađ+V+Cond+Sg3: 
    pallađ+V+Cond+Du1: 
    pallađ+V+Cond+Du2: 
    pallađ+V+Cond+Du3: 
    pallađ+V+Cond+Pl1: 
    pallađ+V+Cond+Pl2: 
    pallađ+V+Cond+Pl3: 
    pallađ+V+Pot+Sg1: 
    pallađ+V+Pot+Sg2: 
    pallađ+V+Pot+Sg3: 
    pallađ+V+Pot+Du1: 
    pallađ+V+Pot+Du2: 
    pallađ+V+Pot+Du3: 
    pallađ+V+Pot+Pl1: 
    pallađ+V+Pot+Pl2: 
    pallađ+V+Pot+Pl3: 
    pallađ+V+Imprt+Sg1: 
    pallađ+V+Imprt+Sg2: 
    pallađ+V+Imprt+Sg3: 
    pallađ+V+Imprt+Du1: 
    pallađ+V+Imprt+Du2: 
    pallađ+V+Imprt+Du3: 
    pallađ+V+Imprt+Pl1: 
    pallađ+V+Imprt+Pl2: 
    pallađ+V+Imprt+Pl3: 
    pallađ+V+Ind+Prs+ConNeg: 
    pallađ+V+Ind+Prt+ConNeg: 
    pallađ+V+Cond+ConNeg: 
    pallađ+V+Pot+ConNeg: 
    pallađ+V+Ind+Prs+Neg: 
    pallađ+V+Ind+Prs+ConNe: 
    pallađ+V+Ind+Prs+PotNe: 
    pallađ+V+PrsPrc: 
    pallađ+V+PrfPrc: 
    pallađ+V+Actio: 
    pallađ+V+Actio+Ess: 
    pallađ+V+Actio+Loc: 
    pallađ+V+Actio+Ill: 
    pallađ+V+Ger: 
    pallađ+V+VAbess: 
    
    
      Verb - hamstrađ: # 
    hamstrađ+V+Inf: 
    hamstrađ+V+Ind+Prs+Sg1: 
    hamstrađ+V+Ind+Prs+Sg2: 
    hamstrađ+V+Ind+Prs+Sg3: 
    hamstrađ+V+Ind+Prs+Du1: 
    hamstrađ+V+Ind+Prs+Du2: 
    hamstrađ+V+Ind+Prs+Du3: 
    hamstrađ+V+Ind+Prs+Pl1: 
    hamstrađ+V+Ind+Prs+Pl2: 
    hamstrađ+V+Ind+Prs+Pl3: 
    hamstrađ+V+Ind+Prt+Sg1: 
    hamstrađ+V+Ind+Prt+Sg2: 
    hamstrađ+V+Ind+Prt+Sg3: 
    hamstrađ+V+Ind+Prt+Du1: 
    hamstrađ+V+Ind+Prt+Du2: 
    hamstrađ+V+Ind+Prt+Du3: 
    hamstrađ+V+Ind+Prt+Pl1: 
    hamstrađ+V+Ind+Prt+Pl2: 
    hamstrađ+V+Ind+Prt+Pl3: 
    hamstrađ+V+Cond+Sg1: 
    hamstrađ+V+Cond+Sg2: 
    hamstrađ+V+Cond+Sg3: 
    hamstrađ+V+Cond+Du1: 
    hamstrađ+V+Cond+Du2: 
    hamstrađ+V+Cond+Du3: 
    hamstrađ+V+Cond+Pl1: 
    hamstrađ+V+Cond+Pl2: 
    hamstrađ+V+Cond+Pl3: 
    hamstrađ+V+Pot+Sg1: 
    hamstrađ+V+Pot+Sg2: 
    hamstrađ+V+Pot+Sg3: 
    hamstrađ+V+Pot+Du1: 
    hamstrađ+V+Pot+Du2: 
    hamstrađ+V+Pot+Du3: 
    hamstrađ+V+Pot+Pl1: 
    hamstrađ+V+Pot+Pl2: 
    hamstrađ+V+Pot+Pl3: 
    hamstrađ+V+Imprt+Sg1: 
    hamstrađ+V+Imprt+Sg2: 
    hamstrađ+V+Imprt+Sg3: 
    hamstrađ+V+Imprt+Du1: 
    hamstrađ+V+Imprt+Du2: 
    hamstrađ+V+Imprt+Du3: 
    hamstrađ+V+Imprt+Pl1: 
    hamstrađ+V+Imprt+Pl2: 
    hamstrađ+V+Imprt+Pl3: 
    hamstrađ+V+Ind+Prs+ConNeg: 
    hamstrađ+V+Ind+Prt+ConNeg: 
    hamstrađ+V+Cond+ConNeg: 
    hamstrađ+V+Pot+ConNeg: 
    hamstrađ+V+Ind+Prs+Neg: 
    hamstrađ+V+Ind+Prs+ConNe: 
    hamstrađ+V+Ind+Prs+PotNe: 
    hamstrađ+V+PrsPrc: 
    hamstrađ+V+PrfPrc: 
    hamstrađ+V+Actio: 
    hamstrađ+V+Actio+Ess: 
    hamstrađ+V+Actio+Loc: 
    hamstrađ+V+Actio+Ill: 
    hamstrađ+V+Ger: 
    hamstrađ+V+VAbess: 
    
    
    